臺灣臺中地方法院刑事判決　　　　　　　96年度易字第2625號
公　訴　人　台灣臺中地方法院檢察署檢察官
被　　　告　甲○○
　　　　　　　　　（現另案於臺灣臺中監獄臺中分監執行中）
上列被告因詐欺案件，經檢察官提起公訴（九十六年度偵字第四
六五三、八一九九號），本院合議庭裁定由受命法官獨任進行簡
式審判程序，判決如下：
    主    文
甲○○幫助意圖為自己不法之所有，以詐術使人將本人之物交付
，累犯，處有期徒刑月，如易科罰金，以新台幣壹仟元折算壹
日。
    犯罪事實
一、甲○○於民國（下同）九十四年間因違反毒品危害防制條例
    案件，經本院判處有期徒刑七月並確定，於九十五年二月九
    日縮刑期滿執行完畢。詎仍不知悔改，其預知不詳姓名成年
    人在報紙上刊登收購金融機構帳戶之廣告，可能利用購得帳
    戶作為詐欺取財使用，且其發生並不違背其本意，竟基於幫
    助詐欺取財之犯意，於九十五年十月初某日，見報上刊登收
    購金融機構帳戶存摺等物之廣告，遂依該廣告上所載電話與
    對方聯絡，相約在台中縣豐原市○○路一號台灣中小企業銀
    行豐原分行前，將其於九十三年十一月十二日向台灣中小企
    業銀行豐原分行所申設開立第00000-000000號帳戶之存摺、
    印章、提款卡（包括密碼），以新台幣（下同）二千元代價
    出售並交付予某不詳姓名之成年男子。該不詳姓名之成年男
    子或所屬詐欺集團成員取得甲○○所有上開銀行帳戶之存摺
    、印章、提款卡（包括密碼）後，即意圖為自己不法之所有
    ，於九十五年十一月二十五日十八時許，由其中某不詳姓名
    之成年女子上網至UT網站與丁○○聊天，約定援交，使丁○○信以為真而陷於錯誤，遂依該不詳姓名之成年女子指示，
    於同日匯款六千五百四十三元至甲○○所有上開銀行帳戶，
    該不詳姓名之成年男子或所屬詐欺集團成員隨即於當日以提
    款卡領出所詐得其中六千零六元（含手續費六元）；又於九
    十五年十一月二十五日二十時許，由其中某不詳姓名之自稱
    林先生之成年男子撥打電話予乙○○，向乙○○佯稱：其與
    人有糾紛，需以三萬元解決等語，並告知匯入甲○○所有上
    開銀行帳戶，因乙○○察覺有異，乃報警處理，經依警方指
    示，於同日將一元匯入以凍結甲○○所有上開銀行帳戶，嗣
    經警循線查獲。
二、案經臺北市政府警察局內湖分局及臺中縣警察局豐原分局報
    請臺灣臺中地方法院檢察署檢察官偵查起訴。
    理    由
一、本件被告甲○○所犯係死刑、無期徒刑、最輕本刑為三年以
    上有期徒刑以外之罪，其於準備程序中就被訴事實為有罪之
    陳述，經告知簡式審判程序之旨，並聽取公訴人及被告之意
    見後，本院合議庭認為適宜而裁定由受命法官獨任進行簡式
    審判程序，合先敘明。
二、上揭犯罪事實，業據被告甲○○坦承不諱，並經被害人丁○○、乙○○分別於警詢時指述無訛，復有被告所有上開銀行
    開戶資料、存款交易明細查詢單各一份及被害人丁○○提出
    之中國信託商業銀行匯款單影本一紙、被害人乙○○提出之
    板信商業銀行匯款單影本一紙附卷可稽。被告預知不詳姓名
    成年人在報紙上刊登收購金融機構帳戶之廣告，可能利用購
    得帳戶作為詐欺取財使用，仍以二千元代價，將其所有上開
    銀行帳戶之存摺、印章、提款卡（包括密碼），出售予不詳
    姓名之成年男子，嗣該不詳姓名之成年男子或所屬詐欺集團
    成員，果據以作為詐欺取財使用，被告自有幫助該不詳姓名
    之成年男子或所屬詐欺集團成員詐欺取財之不確定故意。本
    件事證明確，被告犯行堪以認定。
三、按刑法上之故意，以行為人對於構成犯罪之事實，均有具體
    確定之認識，並有意使其發生者為確定故意，而行為人對於
    構成犯罪之事實，雖無具體確定之認識，然已預見其發生，
    而其發生不違背其本意者，則為不確定故意。又行為人基於
    幫助他人犯罪之意思，為促成他人犯罪而為犯罪構成要件以
    外之行為，為幫助犯。本件被告預知不詳姓名成年人在報紙
    上刊登收購金融機構帳戶之廣告，可能利用購得帳戶作為詐
    欺取財使用，仍以二千元代價，將其所有上開銀行帳戶之存
    摺、印章、提款卡（包括密碼），出售予不詳姓名之成年男
    子，作為該不詳姓名之成年男子或所屬詐欺集團成員詐欺取
    財使用，此既不違背其當初出售帳戶存摺、印章、提款卡（
    包括密碼）之本意，且係參與提供取得詐欺取財犯罪所得款
    項之工具，對此犯行施以助力，為詐欺取財罪構成要件以外
    之行為，應以詐欺取財罪之幫助犯論之。核被告所為，係犯
    刑法第三十條第一項、第三百三十九條第一項之幫助詐欺取
    財罪。又被告係幫助不詳姓名之成年男子或所屬詐欺集團成
    員犯詐欺取財罪，為從犯，應按正犯之刑減輕之。查被告於
    九十四年間因違反毒品危害防制條例案件，經本院判處有期
    徒刑七月並確定，於九十五年二月九日縮刑期滿執行完畢，
    有台灣高等法院被告前案紀錄表附卷可考，其於五年內故意
    再犯本件有期徒刑以上之罪，為累犯，應依法加重其刑。爰
    審酌被告因貪圖不法利益，而提供其個人所申請之銀行帳戶
    予詐騙集團作為詐欺取財之匯款帳戶使用，助長犯罪之不良
    風氣，幫助犯罪者隱匿真實身分，增加檢警犯罪偵查之困難
    性，不肖之徒，則爭相仿效，藉此手段詐財，日益猖獗，致
    使受害民眾不斷增加，若不針對提供人頭帳戶者，予以適度
    之刑罰，顯然無法抑制該類型犯罪之發生，暨被告迄未賠償
    被害人之損害，並兼衡酌被告本身並未實際參與詐欺取財之
    犯行，可責難性較為輕微，且被告犯罪後業經坦承犯行、犯
    後態度尚稱良好等一切情狀，量處如主文所示之刑，並諭知
    易科罰金之折算標準，以示懲儆。
四、據上論斷，應依刑事訴訟法第二百七十三條之一第一項、第
    二百九十九條第一項前段，刑法第三十條第一項前段、第三
    百三十九條第一項、第三十條第二項、第四十七條第一項、
    第四十一條第一項前段，刑法施行法第一條之一，判決如主
    文。
本案經檢察官丙○○到庭執行職務。
中　　華　　民　　國　　96　　年　　6 　　月　　20　　日
                  刑事第三庭    法  官  朱光國
上正本證明與原本無異。
如不服本判決，應於送達後十日內向本院提出上訴狀（須附繕本
），上訴於台灣高等法院台中分院。
                                書記官  洪明霞
中　　華　　民　　國　　96　　年　　6 　　月　　20　　日
附錄論罪科刑法條
刑法第三百三十九第一項：
意圖為自己或第三人不法之所有，以詐術使人將本人或第三人之
物交付者，處五年以下有期徒刑、拘役或科或併科一千元以下罰
金。
